臺灣新竹地方法院刑事判決
108年度原訴字第39號
公  訴  人  臺灣新竹地方檢察署檢察官
被      告  曾國愷





上列被告因詐欺等案件，經檢察官提起公訴（108年度偵字第360
、1174、1175、4024號）及移送併辦（108年度偵字第3323、350
3號），被告於本院準備程序中，就被訴事實為有罪之陳述，經
本院合議庭裁定由受命法官獨任進行簡式審判程序，並判決如下
：
    主  文
曾國愷犯如附表一各編號「主文欄」所示之罪，各處如附表一各
編號「主文欄」所示之刑。應執行有期徒刑貳年捌月。
    犯罪事實
一、曾國愷（所涉犯組織犯罪防制條例部分，業經臺灣高等法院
     臺中分院以108年度金上訴字第1781號判決有罪確定在案）
    於民國107年9月間起，加入劉偉誠(所涉參與犯罪組織犯行
    ，業經臺灣雲林地方法院以108年度訴字第61、108號判決判
    處應執行有期徒刑2年在案)、林榮均(所涉組織犯罪防制條
    例罪嫌，業經臺灣臺中地方檢察署檢察官以108年度偵字第3
    174號提起公訴；所涉本案加重詐欺犯嫌，由本院另行審結)
    、吳崇瑞(業於108年9月26日死亡)、徐伯懿（所涉組織犯罪
    防制條例罪嫌，業經臺灣苗栗地方檢察署檢察官以108年度
    偵字3323號提起公訴）及真實年籍不詳暱稱「黑洞」、「海
    苔」等成年人所屬具有持續性、牟利性、結構性之詐騙集團
    組織，擔任提領他人遭該詐欺集團詐欺而匯入人頭帳戶款項
    （俗稱車手）之工作。曾國愷與上開詐欺集團成員，共同意
    圖為自己不法之所有，基於三人以上詐欺取財及掩飾隱匿犯
    罪所得去向之犯意聯絡，由該詐騙集團其他成員以附表一所
    示詐騙方式，分別詐騙附表一所示之人，致其等陷於錯誤，
    而於附表一所示時間匯款如附表一所示金額至附表一所示人
    頭帳戶，曾國愷再依詐騙集團所屬成員指示，持前揭人頭帳
    戶之提款卡，於附表二所示之提款時間、地點，提領如附表
    二所示金額後交予詐騙集團其他成員，而以此方式製造前開
    犯罪金流之斷點，致無從追查前揭犯罪所得之去向，而掩飾
    、隱匿該犯罪所得，嗣經警調閱ATM提領畫面，始查悉上情
    。
二、案經謝德治、賴璟毅、楊佳婕、周宛柔、吳嘉芬、莊哲維訴
    由新竹縣政府警察局新湖分局及林得承訴由新竹縣政府警察
    局報告臺灣新竹地方檢察署檢察官偵查起訴。
    理  由
壹、程序部分：
　㈠按簡式審判程序之證據調查，不受刑事訴訟法第159條第1項
    之限制，同法第273條之2定有明文，是於行簡式審判程序之
    案件，被告以外之人於審判外之陳述，除有其他不得作為證
    據之法定事由外，應認具有證據能力。本判決所援引被告以
    外之人於審判外之陳述，因本案採行簡式審判程序，復無其
    他不得作為證據之法定事由，依上說明，應認均具有證據能
    力，合先敘明。
　㈡被告曾國愷所涉原起訴書附表編號9所載關於告訴人戴陽晉部
    分，業經檢察官以110年度聲撤字第3號撤回起訴（見本院卷
    ㈡第144頁），故該部分已非本件審理之範圍。
　㈢按檢察官代表國家提起公訴，依檢察一體原則，到庭實行公
    訴之檢察官如發現起訴書認事用法有明顯錯誤，亦非不得本
    於自己確信之法律見解，於論告時變更起訴之法條，或於不
    影響基本事實同一之情形下，更正或補充原起訴之事實，此
    有最高法院100年度台上字第4920號判決意旨可參。經查，
    關於起訴書之事實、論罪法條原有贅載部分，嗣公訴人依卷
    內事證減縮更正被告曾國愷涉犯組織犯罪防制條例部分之事
    實及法條（見本院卷㈡第144頁），是依上開說明，自應以公
    訴人上開更正後之內容作為本案審理之範圍，合先敘明。
貳、實體部分：
一、上揭犯罪事實，業經被告曾國愷於警詢、偵訊及本院審理時
    坦承不諱（頁數均詳見附件），核與證人即同案被告林容均
    於警詢之證述部分相符（頁數均詳見附件），並有證人即告
    訴人謝德治、賴璟毅、楊佳婕、周宛柔、吳嘉芬、莊哲維、
    林得承及證人即被害人林昕宜、邱紅萱、林翰輝於警詢中之
    指訴可佐（頁數均詳見附件），及附件所示書證在卷可稽，
    足認被告之任意性自白核與事實相符。綜上，本案事證明確
    ，被告上開犯行均堪以認定，應依法論科。
二、論罪科刑：
  ㈠核被告曾國愷就附表一各編號所為，均係犯刑法第339條之4
    第1項第2款之三人以上共同詐欺取財罪，及洗錢防制法第14
    條第1項、同法第2條第2款之一般洗錢罪。
  ㈡被告依詐騙集團所屬成員指示提領如附表二所示詐欺贓款，
    其中有多次操作自動櫃員機提領單一被害人所匯入款項之部
    分，各係被告基於單一之犯意，以數個提款之舉動接續進行
    ，而分別侵害單一被害人之財產法益，在時間、空間上有密
    切關係，依一般社會健全觀念，各行為之獨立性極為薄弱，
    難以強行分開，在刑法評價上，以視為一個舉動之接續施行
    ，合為包括之一行為予以評價，較為合理，應分別論以接續
    犯之一罪。
  ㈢被告與上開詐騙集團成員間，就附表一各編號所示犯行，均
    有犯意聯絡及行為分擔，應依刑法第28條規定，分別論以共
    同正犯。
  ㈣被告就如附表一各編號所示犯行，均係以一行為觸犯數罪名
    ，為想像競合犯，依刑法第55條之規定，從一重論以刑法第
    339條之4第1項第2款之三人以上共同犯詐欺取財罪。
　㈤被告所犯如附表一編號1至10所示共10罪間，因告訴人、被害
    人既屬不同，應認犯意各別，行為互殊，應予分論併罰。
　㈥按洗錢防制法第16條第2 項規定：「犯前2 條之罪，在偵查
    或審判中自白者，減輕其刑。」又想像競合犯之處斷刑，本
    質上係「刑之合併」。其所謂從一重處斷，乃將想像競合犯
    組成之評價上數罪，合併為科刑一罪，其所對應之刑罰，亦
    合併其評價上數罪之數法定刑，而為一個處斷刑。易言之，
    想像競合犯侵害數法益者皆成立犯罪，論罪時必須輕、重罪
    併舉論述，同時宣告所犯各罪名，包括各罪有無加重、減免
    其刑之情形，亦應說明論列，量刑時併衡酌輕罪部分量刑事
    由，評價始為充足，然後依刑法第55條前段規定「從一重處
    斷」，非謂對於其餘各罪可置而不論。因此，法院決定處斷
    刑時，雖以其中最重罪名之法定刑，做為裁量之準據，惟於
    裁量其輕重時，仍應將輕罪合併評價在內（最高法院108 年
    度台上字第4405、4408號判決意旨可資參照）。查本案被告
    於警詢、偵訊及本院審理時，就所犯洗錢防制法部分均坦承
    不諱，業如前述，依上開規定原應減輕其刑，惟被告所犯一
    般洗錢罪係屬想像競合犯其中之輕罪，被告就本案犯行係從
    一重之三人以上共同詐欺取財罪，是就被告此部分想像競合
    輕罪得減刑部分，依上開說明，由本院於後述依刑法第57條
    量刑時一併衡酌該部分減輕其刑事由，附此說明。
　㈦爰審酌被告明知現今社會詐欺集團猖獗，許多被害人遭詐欺
    集團騙取金錢後，造成錢財及內心均受創，且亦破壞社會間
    人與人之信任關係，竟僅為貪圖小利，參與此等集團式詐騙
    之運作，從事詐騙集團車手之工作，造成各該告訴人、被害
    人之損失，其行為確有不該，尤以其於107年10月2日遭警方
    逮捕後，竟於同年月8日再度擔任車手提領款項（即附表一
    編號10所載犯行），所為應予嚴厲譴責；衡酌其犯後坦承犯
    行，於集團內所位居之角色、各次犯罪情節、手段、告訴人
    及被害人所受損害、未取得報酬等情，暨被告自陳之高職畢
    業之教育智識程度，以開挖土機為業，每月收入約新臺幣（
    下同）6至7萬元，未婚、無子女，無需扶養家人之生活狀況
    （見本院卷第161頁），且就有關違反洗錢防制法部分於偵
    查中及本院審理時自承不諱等一切情狀，分別量處如主文所
    示之刑，並定其應執行之刑。
三、沒收
  ㈠按犯罪所得，屬於犯罪行為人者，沒收之；前二項之沒收，
    於全部或一部不能沒收或不宜執行沒收時，追徵其價額，刑
    法第38條之1 第1 項前段、第3 項定有明文。惟苟無犯罪所
    得，自不生利得剝奪之問題，而二人以上共同犯罪，關於犯
    罪所得之沒收、追繳或追徵，應就各人所分得者為之。又所
    謂各人「所分得」，係指各人「對犯罪所得有事實上之處分
    權限」，法院應視具體個案之實際情形而為認定。查本案被
    告供稱：其擔任車手但尚未實際取得任何報酬等語（見本院
    卷㈡第144頁），是依卷內證據資料，尚難遽認被告確已獲取
    犯罪利得，自無從對被告宣告犯罪所得之沒收、追徵。
  ㈡至洗錢防制法第18條第1項固規定：「犯第十四條之罪，其所
    移轉、變更、掩飾、隱匿、收受、取得、持有、使用之財物
    或財產上利益，沒收之；犯第十五條之罪，其所收受、持有
    、使用之財物或財產上利益，亦同」，然並未有「不問屬於
    犯罪行為人與否均沒收」之明文，自仍以屬於被告所有者為
    限，始應予沒收。查本案被告所提領之詐騙款項均已轉交其
    他詐欺集團上游成員，並非被告所有，亦非在其實際掌控之
    中，則被告就此部分犯罪所收受、持有之財物，本不具所有
    權及事實上管領權，自無依洗錢防制法第18條第1項對其宣
    告沒收該等轉交之款項，附此說明。
據上論斷，應依刑事訴訟法第273條之1第1項、第299條第1項前
段，判決如主文。
本案經檢察官陳子維提起公訴，檢察官石東超移送併辦，檢察官
黃嘉慧、高上茹、翁旭輝到庭執行職務。
中　　華　　民　　國   110    年     3    月    12    日
                  刑事第四庭  法  官  湯淑嵐
以上正本證明與原本無異。
如不服本判決應於收受本判決後20日內向本院提出上訴書狀，上
訴書狀應敘述具體理由。上訴書狀未敘述上訴理由者，應於上訴
期間屆滿後20日內補提理由書狀於本院(均須按他造當事人之人
數附繕本)「切勿逕送上級法院」。告訴人或被害人如對於本判
決不服者，應具備理由請求檢察官上訴，其上訴期間之計算係以
檢察官收受判決正本之日期為準。
中　　華　　民　　國　　110 　年　　3 　　月　　15　　日
                              書記官  劉文倩
附錄本案論罪科刑法條全文：
中華民國刑法第339條之4第1項第2款
犯第339條詐欺罪而有下列情形之一者，處1年以上7年以下有期
徒刑，得併科1百萬元以下罰金：
一、冒用政府機關或公務員名義犯之。
二、三人以上共同犯之。
三、以廣播電視、電子通訊、網際網路或其他媒體等傳播工具，
    對公眾散布而犯之。
前項之未遂犯罰之。
　
洗錢防制法第2條第2款
本法所稱洗錢，指下列行為：
一、意圖掩飾或隱匿特定犯罪所得來源，或使他人逃避刑事追訴
    ，而移轉或變更特定犯罪所得。
二、掩飾或隱匿特定犯罪所得之本質、來源、去向、所在、所有
    權、處分權或其他權益者。
三、收受、持有或使用他人之特定犯罪所得。
　
洗錢防制法第14條第1項
有第2條各款所列洗錢行為者，處7年以下有期徒刑，併科新臺幣
5百萬元以下罰金。
前項之未遂犯罰之。
前二項情形，不得科以超過其特定犯罪所定最重本刑之刑。

【附表一】

編號 被害人（有無告訴） 詐騙方式 匯款時間 匯款金額（新臺幣） 詐騙帳戶 提領編號(對照附表二) 主文欄 1 謝德治（有） 由詐騙集團成員自107年9月28日晚間7時22分許起，假以金融機構人員名義，致電予告訴人謝德治，佯稱欲辦理其網路購物退款，須依指示操作云云，致告訴人謝德治誤信為真，於如右揭時間，匯款如右揭金額至右揭帳戶。 107年9月28日晚間8時24分許。 30,000元 烏來郵局帳號000-00000000000000帳戶（申辦人張雨薇） 編號1至7 曾國愷犯三人以上共同詐欺取財罪，處有期徒刑壹年貳月。    2 賴璟毅（有） 由詐騙集團成員自107年9月28日晚間7時許起，假以購物網站、金融機構等人員名義，致電予告訴人賴璟毅，佯稱其網路購物付款設定有誤，須依指示操作取消云云，致告訴人賴璟毅誤信為真，於如右揭時間，匯款如右揭金額至右揭帳戶。 107年9月28日晚間8時32分許。 12,924元   曾國愷犯三人以上共同詐欺取財罪，處有期徒刑壹年壹月。 3 林昕宜（無） 由詐騙集團成員自 107 年9 月 28 日晚間 6 時 43分許起，假以購物網站、金融機構等人員名義，致電予被害人林昕宜，佯稱其網路購物付款設定有誤，須依指示操作取消云云，致被害人林昕宜誤信為真，於如右揭時間，匯款如右揭金額至右揭帳戶。 107年9月28日晚間8時23分許。 10,106元   曾國愷犯三人以上共同詐欺取財罪，處有期徒刑壹年壹月。 4 楊佳婕（有） 由詐騙集團成員自107年9月28日晚間7時30分許起，假以購物網站、金融機構等人員名義，致電予告訴人楊佳婕，佯稱其網路購物付款設定有誤，須依指示操作取消云云，致告訴人楊佳婕誤信為真，於如右揭時間，匯款如右揭金額至右揭帳戶。 107年9月28日晚間8時8分許 29,985元   曾國愷犯三人以上共同詐欺取財罪，處有期徒刑壹年貳月。    107年9月28日晚間8時28分許。 29,985元    5 周宛柔（有） 由詐騙集團成員自107年9月28日晚間9時9分許起，假以金融機構等人員名義，致電予告訴人周宛柔，佯稱其網路購物付款設定有誤，須依指示操作取消云云，致告訴人周宛柔誤信為真，於如右揭時間，匯款如右揭金額至右揭帳戶。 107年9月28日晚間9時52分許。 49,989元 台灣銀行帳號000-000000000000號帳戶（申辦人陳育陞）。 編號8至14 曾國愷犯三人以上共同詐欺取財罪，處有期徒刑壹年肆月。    107年9月28日晚間9時54分許。 49,989元       107年9月28日晚間10時18分許。 29,985元       107年9月28日晚間11 時8分許。 99,999元 中壢郵局帳號000-00000000000000號帳戶（申辦人張文龍）。 編號15至16  6 吳嘉芬（有） 由詐騙集團成員自107年9月28日下午4時58分許起，假以購物網站、金融機構等人員名義，致電予告訴人吳嘉芬，佯稱其網路購物付款設定有誤，須依指示操作取消云云，致告訴人吳嘉芬誤信為真，於如右揭時間，匯款如右揭金額至右揭帳戶。 107年9月28日下午5時42分許。 10,985元 中國信託銀行帳號000-000000000000號帳戶（申辦人黃銘偉）。 編號17至19 曾國愷犯三人以上共同詐欺取財罪，處有期徒刑壹年壹月。 7 莊哲維（有） 由詐騙集團成員自107年9月28日下午5時10 分許起，假以飯店網站、金融機構等人員名義，致電予告訴人莊哲維，佯稱其網路購物付款設定有誤，須依指示操作取消云云，致告訴人莊哲維誤信為真，於如右揭時間，匯款如右揭金額至右揭帳戶。 107年9月28日晚間6時00分許。 9,123元。   曾國愷犯三人以上共同詐欺取財罪，處有期徒刑壹年壹月。 8 邱紅萱（無） 由詐騙集團成員自107年9月27日下午5 時32分許起，假以購物網站、金融機構等人員名義，致電予被害人邱紅萱，佯稱其網路購物付款設定有誤，須依指示操作取消云云，致被害人邱紅萱誤信為真，於如右揭時間，匯款如右揭金額至右揭帳戶。 107年9月28日晚間6時02分許。 24,985元 第一商業銀行帳號000-00000000000號帳戶（申辦人黃銘偉）。 編號20至22 曾國愷犯三人以上共同詐欺取財罪，處有期徒刑壹年貳月。    107年9月28日晚間6時06分許。 4,985元    9 林翰輝（無） 由詐騙集團成員自107年9月28日下午5時15 分許起，假以購物網站、金融機構等人員名義，致電予被害人林翰輝，佯稱其網路購物付款設定有誤，須依指示操作取消云云，致被害人林翰輝誤信為真，於如右揭時間，匯款如右揭金額至右揭帳戶。 107年9月28日晚間6時00分許。 3,706元   曾國愷犯三人以上共同詐欺取財罪，處有期徒刑壹年壹月。 10 林得承(有） 由詐騙集團成員自107年10月7日晚間8時50 分許起，假以購物網站、金融機構等人員名義，致電予告訴人林得承，佯稱其網路購物付款設定有誤，須依指示操作取消云云，致告訴人林得承誤信為真，於如右揭時間，分別匯款、無摺存款如右揭金額至右揭帳戶。 107年10月8日凌晨0時8分許。 30,000元 中國信託銀行帳號000-000000000000號帳戶（申辦人洪微夢）。 編號23 曾國愷犯三人以上共同詐欺取財罪，處有期徒刑壹年拾月。 


【附表二】

編號 提領時間(起訴書附件二編號) 提領地點 提領金額 提領之詐騙帳戶 匯入款項之被(告)訴人  1 107年9月28 日晚間8時14分3秒（編號1） 全家新豐宏達店（新竹縣○○鄉○○路00號） 20,005元 烏來郵局帳號000-00000000000000帳戶（申辦人張雨薇） 謝德治 賴璟毅 林昕宜 楊佳婕  2 107年9月28日晚間8時14分43秒（編號2） 全家新豐宏達店（新竹縣○○鄉○○路00號） 10,005元    3 107年9月28日晚間8時28分27秒（編號3） 全家新豐泰安店（新竹縣○○鄉○○街00號） 20,005元    4 107年9月28日晚間8時29分5秒（編號4） 全家新豐泰安店（新竹縣○○鄉○○街00號） 20,005元    5 107年9月28日晚間8時29分40秒（編號5） 全家新豐泰安店（新竹縣○○鄉○○街00號） 20,005元    6 107年9月28日晚間8時30分18秒（編號6） 全家新豐泰安店（新竹縣○○鄉○○街00號） 10,005元    7 107年9月28日晚間8時38分16秒（編號7） 全家新豐建興店（新竹縣○○鄉○○路○段00號） 13,005元    8 107年9月28日晚間9時55分48秒（編號8） 全家新豐建興店（新竹縣○○鄉○○路○段00號） 20,005元 台灣銀行帳號000-000000000000號帳戶（申辦人陳育陞） 周宛柔  9 107年9月28日晚間9時56分34秒（編號9） 全家新豐建興店（新竹縣○○鄉○○路○段00號） 20,005元    10 107年9月28日晚間9時57分18秒（編號10） 全家新豐建興店（新竹縣○○鄉○○路○段00號） 20,005元    11 107年9月28日晚間10時2分49秒（編號11） 全家新豐建興店（新竹縣○○鄉○○路○段00號） 20,005元    12 107年9月28日晚間10時10分2秒（編號12） 統一超商豐興店（新竹縣○○鄉○○路○段000號） 19,005元    13 107年9月28日晚間10時28分36秒（編號13） 全家新豐尚仁店（新竹縣○○鄉○○街000號） 20,005元    14 107年9月28日晚間10時29分11秒（編號14） 全家新豐尚仁店（新竹縣○○鄉○○街000號） 20,005元    15 107年9月28日晚間11時19分2秒（一覽表二編號1） 竹北光明郵局（新竹縣竹北市縣○○路000號） 60,000元 中壢郵局帳號000-00000000000000號帳戶（申辦人張文龍） 周宛柔  16 107年9月28日晚間11時19分53秒（一覽表二編號2） 竹北光明郵局（新竹縣竹北市縣○○路000號） 40,000元    17 107年9月28日下午5時56分16秒（編號21） 新豐山崎郵局（新竹縣○○鄉○○街00號） 11,000元 中國信託銀行帳號000-000000000000號帳戶（申辦人黃銘偉） 吳嘉芬 莊哲維  18 107年9月28日下午6時01分19秒（編號22） 全家新豐泰安店（新竹縣○○鄉○○街00號） 9,000元    19 107年9月28日下午6時2分47秒（編號23） 全家新豐泰安店（新竹縣○○鄉○○街00號） 1,000元    20 107年9月28日下午6時4分5秒（編號28） 全家新豐泰安店（新竹縣○○鄉○○街00號） 20,000元 第一商業銀行帳號000-00000000000號帳戶（申辦人黃銘偉） 邱紅萱 林翰輝  21 107年9月28日下午6時6分35秒（編號29） 全家新豐泰安店（新竹縣○○鄉○○街00號） 9,000元    22 107年9月28日下午6時6分35秒（編號30） 全家新豐宏達店（新竹縣○○鄉○○路00號） 5,000元    23 107年10月8日0時10分45秒（一覽表二編號3） 中國信託竹北分行（新竹縣○○市○○○路00號） 30,000元 中國信託銀行帳號000-000000000000號帳戶（申辦人洪微夢） 林得承 

【附件】
壹、被告曾國愷供述
    0000000警詢：360號偵卷第8至12頁
    0000000警詢：4024號偵卷第24至27頁
    0000000警詢：1174號偵卷第8頁
    0000000警詢：1174號偵卷第9至12頁
    0000000偵訊：360號偵卷第129至133頁
    0000000本院準備：本院卷一第91至100頁
    0000000本院準備：本院卷二第141至146頁
    0000000本院準備：本院卷二第151至155頁
    0000000本院審理：本院卷二第159至162頁
貳、人證
　1.證人即同案被告林榮均
    0000000警詢：4024號偵卷第4至6頁
  2.證人即告訴人（被害人）
  （1）告訴人謝德治
       0000000警詢：360號偵卷第21至23頁
       0000000警詢：360號偵卷第24至26頁
  （2）告訴人賴璟毅
       0000000警詢：360號偵卷第34至36頁
  （3）被害人林昕宜
       0000000警詢：360號偵卷第42至45頁
  （4）告訴人楊佳婕
       0000000警詢：360號偵卷第50至52頁
  （5）告訴人周宛柔
       0000000警詢：360號偵卷第65頁反面至第67頁
  （6）告訴人吳嘉芬
       0000000警詢：360號偵卷第77至79頁
  （7）告訴人莊哲維
       0000000警詢：360號偵卷第85至87頁
  （8）被害人邱紅萱
       0000000警詢：360號偵卷第96至99頁
  （9）被害人林翰輝
        0000000警詢：360號偵卷第114至116頁
  （10）告訴人林得承
        0000000警詢：1174號偵卷第32至34頁
參、書證
  1.張雨薇作為詐騙帳戶（000-00000000000000）車手（被告曾
    國愷）提款影像暨提款明細一覽表：360號偵卷第3頁
  2.陳育陞作為詐騙帳戶（000-000000000000）車手（被告曾國
    愷）提款影像暨提款明細一覽表：360號偵卷第4頁
  3.黃銘偉作為詐騙帳戶（000-000000000000）車手（被告曾國
    愷）提款影像暨提款明細一覽表：360號偵卷第5頁
  4.黃銘偉作為詐騙帳戶（000-00000000000）車手（被告曾國
    愷）提款影像暨提款明細一覽表：360號偵卷第6至7頁
  5.張雨薇作為詐騙帳戶（000-00000000000000）107年3月1日
    至107年9月30日交易明細：360號偵卷第16至17頁
  6.告訴人賴璟毅提出之郵政自動櫃員機交易明細表：360號偵
    卷第37頁
  7.告訴人楊佳婕提出之中國信託銀行、合作金庫自動櫃員機交
    易明細表：360號偵卷第53頁
  8.陳育陞作為詐騙帳戶（000-000000000000）107年6月21日至
    107年9月28日交易明細：360號偵卷第57至58頁
  9.告訴人周婉柔提出手機翻拍畫面：360號偵卷第68頁、第69
    頁反面
  10.告訴人周婉柔提出台新銀行自動櫃員機交易明細表：360號
     偵卷第69頁
  11.告訴人周婉柔提出之富邦銀行帳戶存摺內頁：360號偵卷第
     70頁
  12.黃銘偉作為詐騙帳戶（000-000000000000）之客戶基本資
     料、歷史交易明細：360號偵卷第71至72頁
  13.告訴人吳嘉芬提出郵政自動櫃員機交易明細表：360號偵卷
     第82頁
  14.告訴人莊哲維提出國泰世華銀行自動櫃員機交易明細表：
     360號偵卷第88頁
  15.黃銘偉作為詐騙帳戶（00000000000）之客戶基本資料、歷
     史交易明細：360號偵卷第90至91頁
  16.被害人邱紅萱提出國泰世華銀行自動櫃員機交易明細表：3
     60號偵卷第101頁
  17.被害人林翰輝提出土地銀行帳戶存摺封面及內頁：360號偵
     卷第119至120頁
  18.張文龍作為詐騙帳戶（000-00000000000000）車手（被告
     曾國愷）提款影像暨提款明細一覽表：1174號偵卷第19頁
  19.洪薇夢作為詐騙帳戶（000-000000000000）車手（被告曾
     國愷）提款影像暨提款明細一覽表：1174號偵卷第19頁
  20.張文龍作為詐騙帳戶（000-00000000000000）之歷史交易
     明細：1174號偵卷第21頁
  21.洪薇夢作為詐騙帳戶（000-000000000000）之歷史交易明
     細：1174號偵卷第22、25頁
  22.告訴人林得承郵局帳戶之歷史交易明細：1174號偵卷第48
     至49頁
  23.告訴人林得承提出國泰世華銀行、中國信託銀行自動櫃員
     機交易明細表：1174號偵卷第50至53頁
  24.「森上由前」、「懿王爺」、「小佛爺」109年9月28日微
      信對話畫面截圖：本院卷一第153至183頁
  25.「森上由前」、「無」、「小佛爺」107年10月1日微信對
      話畫面截圖：本院卷一第185至241頁
  26.「森上由前」、「無」、「小佛爺」107年10月2日微信對
      話畫面截圖：本院卷一第185至241頁
  27.群組「萬像引力」微信對話畫面截圖：本院卷一第271至39
     5頁
  28.被告曾國愷扣案手機截圖畫面：本院卷一第443至463頁